【裁判字號】    95,易,1458
【裁判日期】    951031
【裁判案由】    竊盜
【裁判全文】
臺灣高雄地方法院刑事判決              95年度易字第1458號
    公  訴  人  臺灣高雄地方法院檢察署檢察官
    被      告  丙○○
                        （另案現於泰源技能訓練所執行）
                        （現寄押於高雄第二監獄）
上列被告因竊盜案件，經檢察官提起公訴（95年度偵字第20778
號），嗣於本院準備程序進行中，被告就被訴事實為有罪之陳述
，經本院合議庭裁定由受命法官獨任進行簡式審判程序，本院判
決如下：
    主  文
丙○○犯攜帶兇器竊盜罪，累犯，處有期徒刑捌月，T 型板手壹
支沒收。
    事實及理由
一、本件被告丙○○所犯係死刑、無期徒刑、最輕本刑為3 年以
    上有期徒刑以外之罪，其於準備程序中就被訴事實為有罪之
    陳述，經審判長告知簡式審判程序之旨，並聽取公訴人及被
    告林建宏、潘俊志、潘平元之意見後，本院合議庭認宜進行
    簡式審判程序，依刑事訴訟法第273 條之1 第1 項規定，合
    議裁定由受命法官獨任進行簡式審判程序，合先敘明。
二、丙○○曾因竊盜案件，經台灣屏東地方法院93年度簡字第13
    02號判決處有期徒刑4 月確定，甫於民國94年6 月14日縮刑
    期滿執行完畢。詎仍不知悔改，丙○○竟意圖為自己不法之
    所有，於95年3 月27日4 時許，在高雄市○○區○○路1231
    號前，持其所有、客觀上足供兇器使用之T 型板手1 支，破
    壞張文耀所有，現由甲○○使用之車號ＵＳ─0352號自小客
    車門鎖後（毀損部分未據告訴及起訴），啟動電門竊取之（
    其上有瓦斯鋼瓶23瓶【價值約新台幣（下同）6 萬元】），
    得手後據為己有。嗣於同日凌晨4 時35分許，丙○○駕駛上
    開竊得之自小客車，行經高雄市○○路與大學南路口為警盤
    檢查獲，並扣得車號ＵＳ─0352號自小客車1 輛及瓦斯鋼瓶
    23瓶、T 型板手1 支。案經高雄市政府警察局楠梓分局報告
    臺灣高雄地方法院檢察署檢察官偵查起訴。
三、本件證據部分除補充：「被告於本院準備程序及審判程序中
    之陳述」外，餘均引用檢察官起訴書所載（如附件）。訊據
    被告對上揭事實坦承不諱，核與證人甲○○警詢指訴相符，
    此外，復有附件所示之證物在卷可稽，足認被告之自白與事
    實相符，本件事證明確，被告丙○○竊盜之事實，堪以認定
    ，應依法論科。
四、按刑法第321 條第1 項第3 款之攜帶兇器竊盜罪，係以行為
    人攜帶兇器竊盜為其加重條件，此所謂兇器，其種類並無限
    制，凡客觀上足對人之生命、身體、安全構成威脅，具有危
    險性之器械均屬之，且祇須行竊時攜帶此種具有危險性之兇
    器為已足，並不以攜帶之初有行兇之意圖為必要，故例如鐵
    鎚及鐵鑿子等為足以殺傷人生命、身體之器械，顯為具有危
    險性之兇器。又無論行為人主觀上是否旨在行兇抑僅便利行
    竊，然在客觀上僅須具有行兇之危險性，自屬兇器之一種，
    其攜帶而犯竊盜罪，應成立刑法第321 條第1 項第3 款之罪
    ，最高法院79年台上字第5253號及70年台上字第1613號判例
    參照。本件被告丙○○所持T 型板手1 支，如持以揮打他人
    ，客觀上足對人之生命、身體、安全構成威脅，具有危險性
    ，應屬兇器無訛。是核被告丙○○所為，係犯刑法第321 條
    第1 項第3 款之攜帶兇器竊盜罪。被告曾因竊盜案件，經台
    灣屏東地方法院93年度簡字第1302號判決處有期徒刑4 月確
    定，甫於94年6 月14日縮刑期滿執行完畢，此有臺灣高等法
    院被告前案記錄表1 件在卷可查，其受有期徒刑執行完畢後
    ，5 年以內再犯本案有期徒刑以上之罪，不論依修正前之刑
    法第47條，或修正後之刑法第47條第1 項之規定，均構成累
    犯，對被告而言並無有利或不利之情形，依94年2 月2日 修
    正公布後95年7 月1 日施行之刑法第2 條第1 項，應逕依修
    正前之刑法第47條，論以累犯，並加重其刑。爰審酌被告已
    有多次竊盜前科，仍不知悔悟，不思以正當方式獲取財物，
    ，一再以竊盜方式侵害他人之財產權，迄今未與被害人和解
    ，被告行為實屬不該，惟犯後坦承犯行態度良好、所竊得物
    品已返還被害人，損害業已減輕等一切情狀，量處如主文所
    示之刑，以資懲儆。
五、扣案T 型板手1 支係被告所有，供犯罪所用，業據被告供明
    在卷（見本院95年10月31日準備程序筆錄第2 頁），應依刑
    法第38條第1 項第2 款之規定沒收。（刑法第38條僅酌作文
    字修正，無庸比較新舊法，附此敘明）
據上論斷，應依刑事訴訟法第273 條之1 第1 項、第299 條第1
項前段、第310 條之2 、第454 條第2 項，刑法第2 條第1 項前
段、第321 條第1 項第3 款、修正前刑法第47條、第38條第1 項
第2 款，判決如主文。
本案經檢察官乙○○到庭執行職務。
中    華    民    國    95    年    10    月    31    日
                  刑事第二庭    法  官  何佩陵
以上正本證明與原本無異。
如不服本判決，應於判決送達後10日內，向本院提出上訴狀。
中    華    民    國    95    年    10    月    31    日
                                書記官  張家瑜
附錄法條
中華民國刑法第321 條
犯竊盜罪而有左列情形之一者，處6 月以上、5 年以下有期徒刑
：
一  於夜間侵入住宅或有人居住之建築物、船艦或隱匿其內而犯
    之者。
二  毀越門扇、牆垣或其他安全設備而犯之者。
三  攜帶兇器而犯之者。
四  結夥三人以上而犯之者。
五  乘火災、水災或其他災害之際而犯之者。
六  在車站或埠頭而犯之者。
前項之未遂犯罰之。


司法院資訊處製作；財團法人民間司法改革基金會備份。
